# 电信工程期末的工程施工金额的确认

提问人：2416286660 时间：2019-12-27 08:05:13
@ 陈版主，您好。一个电信工程承包公司，主要从事通信网络工程施工（线缆铺设联通用户），主要客户为中国电信，一般省级电信与公司签订框架合同，电信下属市县根据实际需要向公司下订单，订单金额绝大多数较小，为20-60 万，公司一年会验收 600 多个项目。同时，公司将承包的电信项目的主要劳务外包给劳务公司，让劳务公司具体施工，公司主要负责项目质量监管和安全施工管理，公司与劳务方以收到电信公司款项的比例支付给劳务方。现在公司以项目验收时点确认收入，针对期末未验收但支付给劳务方的款项（与劳务方施工完成度不是匹配的），是否确认为存货-工程施工？还是作为预付账款？

回答人：chenyiwei
首先应注意在期末检查劳务公司外包工程的进度。对于支付给劳务公司的款项，超过完工进度支付的部分列报为预付账款，其余部分计入工程施工成本。
另外，除非同时有很多进度不一、单项工程价款较小的工程项目，否则还是建议按照建造合同准则规定，期末合理确定完工进度，按完工百分比法或其他符合准则规定的方法确认收入和结转成本，不建议在完工时一次性确认收入和结转成本。